臺灣高雄地方法院刑事裁定
111年度聲字第289號
聲  請  人  臺灣高雄地方檢察署檢察官
受  刑  人  陳文旺



上列聲請人因受刑人數罪併罰有二裁判以上，聲請定其應執行之
刑（111年度執聲字第192號），本院裁定如下：
　　主  文
陳文旺所犯如附表所示之貳拾罪，所處各如附表所示之刑，應執
行有期徒刑捌年肆月。
    理　由
一、聲請意旨略以：受刑人陳文旺因犯附表所示之罪，先後經判
    決確定如附表所示之刑，應依刑法第50條、第53條及第51條
    第5款規定，定其應執行之刑，爰依刑事訴訟法第477條第1
    項規定聲請裁定定其應執行之刑等語。
二、按裁判確定前犯數罪者，併合處罰之。但有下列情形之一者
    ，不在此限：一、得易科罰金之罪與不得易科罰金之罪；前
    項但書情形，受刑人請求檢察官聲請定應執行刑者，依第51
    條規定定之；數罪併罰，有2以上裁判者，依第51條之規定
    ，定其應執行之刑，刑法第50條第1項、同條項但書第1款、
    第2項、第53條分別定有明文。次按數罪併罰，分別宣告其
    罪之刑，宣告多數有期徒刑者，於各刑中之最長期以上，各
    刑合併之刑期以下，定其刑期，但不得逾30年，刑法第51條
    第5款亦有明文。又刑事訴訟法第370條第2項、第3項，已針
    對第二審上訴案件之定應執行之刑，明定有不利益變更禁止
    原則之適用。而分屬不同案件之數罪併罰，倘一裁判宣告數
    罪之刑，曾經定其執行刑，再與其他裁判宣告之刑定其執行
    刑時，在法理上亦應同受此原則之拘束。亦即，上述另定之
    執行刑，其裁量所定之刑期，不得較重於前定之執行刑加計
    後裁判宣告之刑之總和（最高法院108年度台非字第48號判
    決參照）。法律上屬於自由裁量之事項，有其外部性界限及
    內部性界限，並非概無拘束。依據法律之具體規定，法院應
    在其範圍內選擇為適當之裁判者，為外部性界限；而法院為
    裁判時，應考量法律之目的及法律秩序之理念所在者，為內
    部性界限；法院為裁判時，二者均不得有所逾越（最高法院
    108年台非字第155號判決參照）。另數罪併罰中之一罪，雖
    得易科罰金，若因與不得易科之他罪合併處罰結果而不得易
    科罰金時，原可易科罰金部分所處之刑，毋庸為易科折算標
    準之記載（司法院釋字第144號解釋參照）。末按，同一被
    告所犯數罪倘均為最早判決確定日前所犯者，即合乎定應執
    行刑之要件，與各罪是否已執行完畢無關。縱其中一罪已先
    執行完畢，亦不影響檢察官得就各罪聲請合併定其應執行刑
    （最高法院104年度台抗字第406號裁定意旨參照）。
三、經查，本件受刑人所犯如附表所示之罪，業經法院先後判處
    徒刑如附表所示，並於附表所載之日期分別確定在案，有臺
    灣高等法院被告前案紀錄表及各該刑事判決書在卷足憑。又
    其中受刑人所犯如附表編號5所示係得易科罰金之罪；附表
    編號1至4、6至20所示則係不得易科罰金之罪，惟受刑人就
    附表所示各罪，已聲請檢察官合併定其應執行之刑，有受刑
    人刑事聲請狀附卷可參。是檢察官聲請就附表所示之罪定其
    應執行之刑，經核符合前揭規定，應予准許。另受刑人所犯
    如附表編號1至4、7至10、11至20所示之罪，固經法院分別
    定應執行刑為有期徒刑3年10月、1年6月、3年6月確定，惟
    受刑人既有附表所示之罪應定其應執行刑，則該罪所定應執
    行刑即當然失效，本院自可更定附表所示各罪應執行刑。是
    本院定其應執行刑，不得逾越刑法第51條第5款所定法律之
    外部界限，即不得重於附表所示各罪之總和。亦應受內部界
    限之拘束，即不得重於附表編號1至4、7至10、11至20所定
    之應執行刑有期徒刑3年10月、1年6月、3年6月，與附表編
    號5、6所示之有期徒刑之總和（即有期徒刑10年5月）。本
    院考量受刑人所犯如附表所示之各罪之犯罪類型、各犯行間
    時間關連性、受刑人整體犯行的應罰適當性、及受刑人現為
    青年，日後仍需復歸社會等情狀，就受刑人所犯如附表所示
    各罪，定其應執行之刑如主文所示。又受刑人所犯如附表編
    號5所示之罪原得易科罰金，惟因與不得易科罰金之他罪併
    合處罰而不得易科罰金，本院自無庸為易科罰金折算標準之
    諭知。至受刑人所犯如附表編號1至4所示之應執行刑，雖業
    已執行完畢，惟仍應先定其應執行刑，再於檢察官執行時扣
    除前已執行之部分，不致影響受刑人權益，附此敘明。
四、依刑事訴訟法第477 條第1 項，刑法第50條第1 項但書第1
    款、第2 項、第53條、第51條第5 款，裁定如主文。
中　　華　　民　　國　　111 　年　　3 　　月　　11　　日
                  刑事第七庭    法　官  李宜穎
（得抗告）
以上正本證明與原本無異。
如不服本裁定，應於送達後5日內，向本院提出抗告狀。
中　　華　　民　　國　　111 　年　　3 　　月　　11　　日
                                書記官  王紀淳
　　　　　　　　　　　　　　　　
附表：

編號 罪  名     宣告刑 犯罪日期（年、月、日）       最後事實審         確定判決      法院、案號 判決日期 法院、案號 確定日期 1 販賣第三級毒品 有期徒刑3年8月 105年7月8日 臺灣高雄地方法院106年度訴字第307號 106年9月21日 同左 106年10月20日 2 販賣第三級毒品 有期徒刑3年7月 105年7月11日 臺灣高雄地方法院106年度訴字第307號 106年9月21日 同左 106年10月20日 3 販賣第三級毒品 有期徒刑3年7月 105年7月15日 臺灣高雄地方法院106年度訴字第307號 106年9月21日 同左 106年10月20日 4 販賣第三級毒品 有期徒刑3年7月 105年7月17日 臺灣高雄地方法院106年度訴字第307號 106年9月21日 同左 106年10月20日 5 偽造信用卡電磁紀錄 有期徒刑3月，如易科罰金，以新臺幣1千元折算1日 105年3月21日至105年3月22日 臺灣高等法院高雄分院107年度上訴字第1101號 107年12月11日 同左 107年12月11日 6 三人以上共同詐欺取財 有期徒刑1年4月 105年3月17日至105年4月15日  臺灣高雄地方法院107年度訴字第61號 107年7月25日 同左 108年1月3日 7 三人以上共同詐欺取財 有期徒刑1年4月 106年3月15日 臺灣高雄地方法院108年度原訴字第13號 109年6月22日 同左 109年7月29日 8 三人以上共同詐欺取財 有期徒刑1年3月 106年3月15日 臺灣高雄地方法院108年度原訴字第13號 109年6月22日 同左 109年7月29日 9 三人以上共同詐欺取財 有期徒刑1年3月 106年3月14日 臺灣高雄地方法院108年度原訴字第13號 109年6月22日 同左 109年7月29日 10 三人以上共同詐欺取財 有期徒刑1年2月 106年3月14日 臺灣高雄地方法院108年度原訴字第13號 109年6月22日 同左 109年7月29日 11 三人以上共同詐欺取財未遂 有期徒刑8月 106年4月5日 臺灣高雄地方法院107年度原訴字第15號 110年3月12日 同左 110年8月24日 12 三人以上共同詐欺取財 有期徒刑1年4月 106年4月2日 臺灣高雄地方法院107年度原訴字第15號 110年3月12日 同左 110年8月24日 13 三人以上共同詐欺取財 有期徒刑1年4月 106年3月29日 臺灣高雄地方法院107年度原訴字第15號 110年3月12日 同左 110年8月24日 14 三人以上共同詐欺取財 有期徒刑1年4月 106年4月4日 臺灣高雄地方法院107年度原訴字第15號 110年3月12日 同左 110年8月24日 15 三人以上共同詐欺取財 有期徒刑1年9月 106年3月28日 臺灣高雄地方法院107年度原訴字第15號 110年3月12日 同左 110年8月24日 16 三人以上共同詐欺取財 有期徒刑1年7月 106年4月6日至106年4月7日 臺灣高雄地方法院107年度原訴字第15號 110年3月12日 同左 110年8月24日 17 三人以上共同詐欺取財 有期徒刑1年6月 106年4月5日 臺灣高雄地方法院107年度原訴字第15號 110年3月12日 同左 110年8月24日 18 三人以上共同詐欺取財 有期徒刑1年3月 106年3月28日 臺灣高雄地方法院107年度原訴字第15號 110年3月12日 同左 110年8月24日 19 三人以上共同詐欺取財 有期徒刑1年3月 106年3月29日 臺灣高雄地方法院107年度原訴字第15號 110年3月12日 同左 110年8月24日 20 三人以上共同詐欺取財 有期徒刑1年2月 106年3月29日 臺灣高雄地方法院107年度原訴字第15號 110年3月12日 同左 110年8月24日 備 註 1.編號1至4所示之罪曾經本院106年度訴字第307號刑事判決定應執行刑3年10月，業於110年10月4日執行完畢。 2.編號7至10所示之罪曾經本院108年度原訴字第13號刑事判決定應執行刑1年6月。 3.編號11至20所示之罪曾經本院107年度原訴字第15號刑事判決定應執行刑3年6月。